ACORDAO-COMPLETO-2367596

ACÓRDÃO DE RELAÇÃO

ACÓRDÃO DE RELAÇÃO 7314/2019 ATA 28/2019 - SEGUNDA CÂMARA

Acórdão 7314/2019-TCU-Segunda Câmara
VISTO, relacionado e discutido estes autos de Aposentadoria, de ex-servidores do Instituto Nacional de Metrologia, Qualidade e Tecnologia, encaminhados a este Tribunal para apreciação na forma da Instrução Normativa TCU 78/2018.
Considerando que no tocante à aposentadoria de Oriel Jose Chaves, tendo em vista a ocorrência de seu falecimento, o exame de seu ato restou prejudicado, por perda de objeto, nos termos do art. 260, § 5º, do Regimento Interno do TCU;
Considerando que quanto à aposentadoria de Murilo Crispim da Silva, mantém-se a proposta de inépcia, nos termos do art. 260, § 6º, do Regimento Interno do TCU, registrando a desnecessidade de encaminhar novo ato, uma vez que já consta ato de alteração no sistema Sisac com a correção das falhas apontadas; 
Considerando que em relação às demais aposentadorias, não tendo sido detectada qualquer irregularidade, podem ser consideradas legais e ordenado seus registros; e
Considerando o parecer do Ministério Público junto a este Tribunal;
ACORDAM os Ministros do Tribunal de Contas da União, diante das razões expostas pelo Relator, e com fulcro nos arts. 1º, inciso V, e 39, inciso II, ambos da Lei 8.443, de 16 de julho de 1992, c/c os  1º,  inciso VIII; 17, inciso III; 143, inciso II e 260, §§ 1º, 2º e caput, do Regimento Interno/TCU, c/c o artigo 7º, da Resolução TCU 206/2007, em:
a) considerar PREJUDICADO, POR PERDA DE OBJETO, o ato inicial de aposentadoria de Oriel Jose Chaves (CPF: XXX.871.957-XX) , em virtude de seu falecimento;
b) considerar PREJUDICADO, POR INÉPCIA, o ato inicial de aposentadoria de Murilo Crispim da Silva (CPF: XXX.857.507-XX) , ressalvando que não se faz necessário o envio de novo ato, pois já consta ato de alteração no sistema Sisac com a correção das falhas apontadas;
c) considerar LEGAIS e conceder o registro dos atos iniciais de aposentadoria de Alvaro Baptista dos Santos (CPF: XXX.692.797-XX) , Angela Maria dos Santos Duarte (CPF: XXX.968.567-XX) , Carlos Alberto Machado Rinaldi (CPF: XXX.205.247-XX) , Cleonice Bastos Bettamio (CPF: XXX.087.367-XX) , Dilcelio de Macedo (CPF: XXX.918.157-XX) , Margareth Lafin (CPF: XXX.097.009-XX) , Maria das Gracas Silva (CPF: XXX.158.877-XX) e Sebastiao Menezes Marcello (CPF: XXX.932.277-XX) .
1. Processo TC-Processo 002.222/2012-4 (APOSENTADORIA) 
1.1. Interessados: Alvaro Baptista dos Santos (XXX.692.797-XX) ; Angela Maria dos Santos Duarte (XXX.968.567-XX) ; Carlos Alberto Machado Rinaldi (XXX.205.247-XX) ; Cleonice Bastos Bettamio (XXX.087.367-XX) ; Dilcelio de Macedo (XXX.918.157-XX) ; Margareth Lafin (XXX.097.009-XX) ; Maria das Gracas Silva (XXX.158.877-XX) ; Murilo Crispim da Silva (XXX.857.507-XX) ; Oriel Jose Chaves (XXX.871.957-XX) ; Sebastiao Menezes Marcello (XXX.932.277-XX) 
1.2. Órgão/Entidade: Instituto Nacional de Metrologia, Qualidade e Tecnologia
1.3. Relator: Ministro Raimundo Carreiro
1.4. Representante do Ministério Público: Procurador Sergio Ricardo Costa Caribé
1.5. Unidade Técnica: Secretaria de Fiscalização de Pessoal (SEFIP) .
1.6. Representação legal: não há.
1.7. Determinações/Recomendações/Orientações: não há.
1.8. Informar aos interessados que o presente Acórdão ora encaminhado pode ser acessado por meio do endereço eletrônico www.tcu.gov.br/acordaos.

Segunda Câmara

Alvaro Baptista dos Santos (XXX.692.797-XX); Angela Maria dos Santos Duarte (XXX.968.567-XX); Carlos Alberto Machado Rinaldi (XXX.205.247-XX); Cleonice Bastos Bettamio (XXX.087.367-XX); Dilcelio de Macedo (XXX.918.157-XX); Margareth Lafin (XXX.097.009-XX); Maria das Gracas Silva (XXX.158.877-XX); Murilo Crispim da Silva (XXX.857.507-XX); Oriel Jose Chaves (XXX.871.957-XX); Sebastiao Menezes Marcello (XXX.932.277-XX)

RAIMUNDO CARREIRO

não há.

Procurador Sergio Ricardo Costa Caribé

APOSENTADORIA (APOS)

Secretaria de Fiscalização de Pessoal (SEFIP).